臺灣桃園地方法院刑事判決
110年度訴字第1165號
公  訴  人  臺灣桃園地方檢察署檢察官 
被      告  謝大為



選任辯護人  鄧文宇律師
上列被告因毒品危害防制條例案件，經檢察官提起公訴（110年
度偵字第27790號、第30013號），本院判決如下：
    主  文
謝大為犯如附表三主文欄所示之罪，各處如附表三主文欄所示之
宣告刑及沒收、追徵。應執行有期徒刑拾陸年。
    事  實
謝大為明知安非他命為毒品危害防制條例第2條第2項第2款所公
告列管之第二級毒品，非經許可，不得持有及販賣，竟基於販賣
第二級毒品以牟利之犯意，分別於如附表一所示之時間、地點，
透過附表一所示之門號與陳志偉、梁忠信、鄧惟仁聯絡，並以附
表一所示之金額販售如附表一所示數量之甲基安非他命予陳志偉
、梁忠信、鄧惟仁，後經警方查獲並扣得如附表二所示之物。
    理  由
壹、程序事項
一、本院以下所引用被告以外之人於審判外之陳述，檢察官、被
    告及辯護人於本院準備程序及審判期日中，均同意有證據能
    力或未對於其證據能力聲明異議，而視為同意該等證據具有
    證據能力，且本院審酌各該證據資料製作時之情況，亦無違
    法不當或證明力明顯過低之瑕疵，以之作為證據應屬適當，
    依刑事訴訟法第159 條之5 規定，認該等證據均具證據能力
    。
二、本判決所引用之非供述證據部分，與本案均有關聯性，亦無
    證據證明係實施刑事訴訟程序之公務員以不法方式所取得，
    依刑事訴訟法第158 條之4 之反面解釋，當有證據能力，本
    院復於審理時，提示並告以要旨，使檢察官、被告及辯護人
    充分表示意見，自得為證據使用。
貳、實體事項
一、認定事實之依據及證據 
  ㈠上揭犯罪事實，業經被告於偵查、本院審理時均坦承不諱（
    見110年度偵字第27790號卷第289頁至第292頁、本院訴字卷
    第179頁至第180頁），與證人即藥腳鄧惟仁、陳志偉、梁忠
    信於警詢及偵查時之證述可互核一致（見110年度他字第141
    2號卷二第239頁至第245頁、第255頁至第256頁、第263頁至
    第265頁、第269頁至第271頁，110年度偵字第30013號卷第7
    1頁至第81頁、第107頁至第116頁），且有現場照片及扣押
    物秤重照片、通聯調閱查詢單及通話明細、亞太電信通聯紀
    錄查詢單、門號0000-000000 號之通聯紀錄、本院通訊監察
    書及如附表一所示之通訊監察譯文與如附表二編號一至六所
    示之扣案物及鑑定報告於案可佐（見110年度他字第1412號
    卷一第61頁至第62頁、第150頁至第219頁、第445至第446頁
    、第455頁，110年度偵字第30013號卷第177頁至第179頁）
    ，足認被告上開任意性自白與事實相符，應堪採信。
　㈡按販賣毒品者，其主觀上有營利之意圖，客觀上有販賣之行
    為，即足構成，至於實際上是否已經獲利，則非所問（最高
    法院100年度台上字第698號判決意旨參照）。又按販賣毒品
    屬重大犯罪，須科以重度刑責，故販賣毒品行為，均以隱匿
    方式為之，且既無公定價格，復容易因分裝而增減份量，而
    每次買賣之價量，亦常隨雙方關係深淺、資力、需求量及對
    行情之認知、來源是否充裕等因素，而異其標準，非可一概
    而論。是以販賣之人從價差或量差中牟利之方式雖異，然其
    意圖營利之販賣行為則無二致，蓋毒品皆屬量微價高之物，
    販賣者皆有暴利可圖，茍非意圖販賣營利，一般人自無可能
    甘冒重度刑責而販賣毒品；且販賣者從各種「價差」、「量
    差」或係「純度」謀取利潤方式，或有差異，然其所圖利益
    之非法販賣行為目的，則屬相同，並無二致。再自一般社會
    通念以觀，販賣毒品行為在通常情形下均係以牟利為其主要
    誘因及目的，倘若為換現而將手中持有之毒品變現，或避免
    毒品受潮而儘速將手中持有之毒品出清等，縱或出售之價格
    較低或無加價之情形，亦非當然無營利意圖，是除非別有事
    證足認係單純轉讓，確無任何即刻或為日後之交易牟利意圖
    外，尚難據此即認販賣之證據有所未足，否則將造成知過坦
    承者難辭重典，飾詞否認者反得僥倖，而失情理之平。
  ㈢本件被告謝大為已坦承犯行且曾稱其向上游係以1 公克2000
    元購買，依被告所述換算購入毒品之成本，每0.1公克毒品
    為200 元，由附表一所示之販賣毒品數量、價格可知，被告
    販賣給陳志偉、梁忠信、鄧惟仁之價格除附表一編號2-4、3
    -1之交易外，其餘皆已超出其購入之價格，明顯可認被告確
    有盈利之意圖，且縱使以此標準換算，附表一編號2-4、3-1
    該次交易金額未超出購入之價格，惟依上開見解可知，並非
    當然可認為被告便主觀無營利意圖，實則被告於本院審理時
    既自陳有賺油錢等語（見本院訴字卷第179頁），且依藥腳
    即證人梁忠信於警詢時稱，並不知道被告毒品來源為何等語
    （見110年度偵字第30013號卷第114頁），可知於交易過程
    中，梁忠信均處於僅能消極接受被告交付之甲基安非他命之
    地位，對於毒品來源、所得購得毒品之正確數量、價款等交
    易細節皆未能知悉，亦無從置喙，足見被告在毒品交易中，
    係居於優勢地位，握有絕對主導權，被告作為當已阻斷證人
    梁忠信直接向藥頭購買毒品之可能，況且另名藥腳即證人鄧
    惟仁於警詢時稱，我之前就知道被告有在販毒牟利等語（見
    110年度他字第1412號卷二第243頁至第244頁），且卷內無
    其他事證足認，被告係單純轉讓，是被告於本案犯行主觀上
    均具有營利之意圖，應可認定。
　㈣綜上，本案事證明確，被告上開犯行均堪認定，應依法論科
    。
二、論罪科刑
  ㈠核被告附表一歷次所為，均係犯毒品危害防制條例第4 條第2
     項之販賣第二級毒品罪。被告各次因販賣第二級毒品而持
    有之低度行為，均為販賣之高度行為所吸收，不另論罪。
  ㈡被告所為歷次犯行，犯意各別，行為互殊，應予分論併罰。
　㈢刑之加減
　⒈被告因①毒品危害防制條例案件，經臺灣桃園地方法院（下稱
    桃園地院）以102年度審易字第1591號判處有期徒刑7月確定
    ，②竊盜案件，經桃園地院102年度審易字第2469號判處有期
    徒刑6月、5月、4月、3月（共2罪），應執行有期徒刑1年5
    月確定，③竊盜案件，經桃園地院以103年度審易字第650號
    判決判處有期徒刑8月確定，④竊盜案件，經桃園地院以103
    年度審簡字第47號判決判處有期徒刑6月（共4罪），經上訴
    後由桃園地院以103年度簡上字第170號判決撤銷原判決其中
    1竊盜罪，改判有期徒刑3月，應執行有期徒刑1年4月確定，
    ⑤竊盜案件，經桃園地院以103年度審易字第1402號判決判處
    有期徒刑10月確定，⑥竊盜案件，經桃園地院以104年度審易
    字第686號判決判處有期徒刑10月確定，⑦毒品危害防制條例
    案件，經桃園地院以102年度審易字第2337號判決判處有期
    徒刑8月，上訴後由臺灣高等法院以103年度上易字第764號
    駁回上訴而確定，上開①至⑦各罪經桃園地院以104年度聲字
    第3699號裁定應執行有期徒刑5年9月確定（下稱甲執行刑，
    徒刑期間；民國103年1月17日至108年9月30日）。再因⑧竊
    盜案件，經桃園地院以103年度審易字第650號判決判處有期
    徒刑9月、4月確定，⑨毒品危害防制條例案件，經桃園地院
    以103年審易字第703號判決判處有期徒刑8月確定，上開⑧至
    ⑨各罪，經桃園地院以103年度聲字第3106號裁定應執行1年7
    月確定（下稱乙執行刑，徒刑期間：108年10月1日至110年4
    月30日）。甲、乙執行刑接續執行，甲執行刑之執行期間為
    民國103年1月17日至108年9月30日，乙執行刑之執行期間為
    108年10月1日至110年4月30日。被告於108年8月26日縮短刑
    期假釋出監，此有臺灣高等法院被告前案紀錄表1份在卷可
    憑，以被告核准開始假釋之時間為基準，甲、乙之執行刑均
    尚未執行完畢，且被告假釋業經撤銷，現正執行所餘殘刑，
    足認前揭有期徒刑均尚未執行完畢，被告於本案應未構成累
    犯，應為敘明。
　⒉被告就附表所示之犯行，於偵查及審判時坦認犯行，偵審均
    自白，依毒品危害防制條例第17條第2項，減輕其刑。
　⒊按犯毒品危害防制條例第4 條至第8 條、第10條或第11條之
    罪，供出毒品來源，因而查獲其他正犯或共犯者，始得依該
    條例第17條第1 項規定減輕或免除其刑；此所稱「供出毒品
    來源，因而查獲其他正犯或共犯者」，係指被告供出毒品來
    源之有關資料，諸如前手之姓名、年籍、住居所、或其他足
    資辨別之特徵等，使調查或偵查犯罪之公務員因而對之發動
    調查或偵查並破獲者而言。被告之「供出毒品來源」，與調
    查或偵查犯罪之公務員對之發動調查或偵查並進而破獲之間
    ，論理上須具有先後且相當之因果關係，非謂被告一有「自
    白」、「指認」販賣毒品者，便得依上開規定予以減刑（最
    高法院98年度台上字第6331號、106 年度台上字第1024號判
    決意旨參照）。查被告雖於審理時稱，附表一編號1-1至1-3
    之毒品上游為陳懋榮等語，然被告又稱不對此部分為主張，
    而陳懋榮原在監執行，然經本院詢問獄方，陳懋榮已因病而
    保外就醫中，此有本院電話查詢紀錄表一紙於卷可佐（見本
    院訴字卷第157頁），是被告雖有陳述毒品上游之事實，但
    仍僅止「指認」毒品來源之程度，未符合毒品危害防制條例
    第17條第1 項「因而查獲」此結果要件，故被告應無毒品危
    害防制條第17條第1 項之適用。
  ㈤爰審酌被告無視政府嚴禁毒品之禁令，竟為本案販賣毒品之
    犯行，實助長毒品氾濫風氣，戕害他人身心健康，所為要無
    可取，並參酌被告對案情坦認犯行之犯後態度，另衡酌被告
    販賣之毒品數量、交易對象及次數、犯罪所得、教育智識程
    度、家庭生活、經濟狀況、犯罪之動機、手段及檢察官之量
    刑意見等一切情狀，各量處如主文所示之刑，並定應執行之
    刑。
三、沒收
  ㈠犯罪所得
  ⒈按犯罪所得，屬於犯罪行為人者，沒收之；前2 項之沒收，
    於全部或一部不能沒收或不宜執行沒收時，追徵其價額，刑
    法第38條之1 第1 項前段、第3 項分別定有明文。
　⒉查被告歷次販賣毒品之犯罪所得詳如附表一「交易之毒品種
    類及數量、金額欄」所示，皆屬本案犯罪所得且未據扣案，
    依刑法第38條之1 第1 項前段、第3 項規定，宣告沒收，於
    全部或一部不能沒收或不宜執行沒收時，追徵其價額。
　㈡犯罪工具　
　⒈按犯第四條至第九條、第十二條、第十三條或第十四條第一
    項、第二項之罪者，其供犯罪所用之物，不問屬於犯罪行為
    人與否，均沒收之，毒品危害防制條例第19條第1 項定有明
    文。
　⒉查附表二編號一至四之物，被告於附表一販賣毒品時有做為
    工具使用（附表二編號一、二之手機所用之對應犯罪事實，
    詳如備註欄，應為區分），為供犯罪所用之物，此被告於審
    理時自陳於卷（見本院訴字卷第141頁至第142頁），應依毒
    品危害防制條例第19條第1 項沒收。
　㈢扣案毒品
  ⒈按查獲之第一、二級毒品，不問屬於犯罪行為人與否，均沒
    收銷燬之，毒品危害防制條例第18條第1 項前段定有明文；
    復按以營利為目的販入毒品，經多次販賣後，持有剩餘毒品
    被查獲者，其各次販賣毒品行為如併合處罰，該持有剩餘毒
    品之低度行為，應僅為最後一次販賣毒品之高度行為所吸收
    ，不另論罪；故就該查獲之剩餘毒品，祗能於最後一次之販
    賣毒品罪宣告沒收銷燬，不得於各次販賣毒品罪均宣告沒收
    銷燬（最高法院100 年度台上字第908號、99年度台上字第8
    115號判決意旨參照）。
　⒉查扣案如附表二編號五、六所示之毒品，有如備註欄所示之
    鑑定報告在卷可參，依毒品危害防制條例第18條第1 項前段
    規定，不問屬於犯罪行為人與否，除取樣鑑驗用罄部分外，
    均宣告沒收銷燬之，且依上開見解應於最後一次販賣毒品犯
    行部分即附表一編號2-5（110年7月12日該次犯行）之主文
    欄下為此部沒收銷燬之諭知。而直接用以盛裝上揭之毒品包
    裝袋，以現今所採行之鑑驗方式仍會殘留微量毒品而無法將
    之完全析離，亦應依上開規定併同宣告沒收銷燬。
  ㈣其他扣案物
    其餘扣案物依照卷內相關證據未能證明確有與被告本案歷次
    犯行相關，而檢察官就此部分扣案物不僅未聲請沒收，亦未
    說明沒收依據，應無宣告沒收之餘地。
據上論斷，應依刑事訴訟法第299 條第1 項前段，毒品危害防制
條例第4 條第2 項、第17條第2 項、第18條第1 項、第19條第1 
項，刑法第11條、第51條第5 款、第38條第4 項、第38條之1 第
1 項前段、第3 項，判決如主文。 
本案經檢察官林穎慶提起公訴，檢察官朱秀晴到庭執行職務。
中　　華　　民　　國　　111 　年　　5 　　月　　4 　　日
                  刑事第三庭  審判長法  官  謝順輝
                                    法  官  陳柏嘉
                                    法  官  林莆晉 
以上正本證明與原本無異。
如不服本判決應於收受判決後20日內向本院提出上訴書狀，並應
敘述具體理由。其未敘述上訴理由者，應於上訴期間屆滿後20日
內向本院補提理由書（均須按他造當事人之人數附繕本）「切勿
逕送上級法院」。 
     　　　　　　　　　　　　       書記官　王震惟　
中　　華　　民　　國　　111 　年　　5 　　月　　5 　　日
附錄本案論罪科刑法條
毒品危害防制條例第4條
製造、運輸、販賣第一級毒品者，處死刑或無期徒刑；處無期徒
刑者，得併科新臺幣3千萬元以下罰金。
製造、運輸、販賣第二級毒品者，處無期徒刑或10年以上有期徒
刑，得併科新臺幣1千5百萬元以下罰金。
製造、運輸、販賣第三級毒品者，處7年以上有期徒刑，得併科
新臺幣1千萬元以下罰金。
製造、運輸、販賣第四級毒品者，處5年以上12年以下有期徒刑
，得併科新臺幣5百萬元以下罰金。
製造、運輸、販賣專供製造或施用毒品之器具者，處1年以上7年
以下有期徒刑，得併科新臺幣1百50萬元以下罰金。
前五項之未遂犯罰之。
附表一
販賣或轉讓之對象 編號 時間、地點 交易之毒品種類及數量、金額（新臺幣）  對應之監聽譯文    買方電話  賣方電話  陳志偉 1-1 110年3月5日14時37分許；桃園市○○區00巷00弄00號（土地公廟） 安非他命/0.2公克/500元  110年度他字第1412號卷一第269頁    0000000000 0000000000   1-2 110年3月13日17時20分許；桃園市○○區00巷00弄00號（土地公廟） 安非他命/0.2公克/500元  110年度他字第1412號卷一第270頁     0000000000 0000000000   1-3 110年3月16日11時42分許；桃園市○○區○○路○○段000○0號。 安非他命/0.2公克/500元  110年度他字第1412號卷一第271頁    0000000000 0000000000   1-4 110年5月29日14時23分許；桃園市○○區○○路0段000巷00號。 安非他命/0.5公克/1000元   110年度他字第1412號卷二第142頁至第143頁    0000000000 0000000000   1-5 110年6月11日21時32分許；桃園市○○區00巷00弄00號（土地公廟）。 安非他命/0.2公克/500元  110年度他字第1412號卷二第144頁     0000000000 0000000000   1-6 110年7月6日16時16分許；桃園市○○區○○路○○段000○0號。 安非他命/0.2公克/500元  110年度他字第1412號卷二第147頁     0000000000 0000000000  梁忠信  2-1 110年4月23日18時33分；桃園市○○區○○路00號2樓之3。 安非他命/0.2公克/500元  110年度他字第1412號卷一第278頁    00-0000000 0000000000   2-2 110年5月2日21時28分許；桃園市○○區○○路00號2樓之3。 安非他命/0.2公克/600元  110年度他字第1412號卷一第279頁    0000000000 0000000000   2-3 110年5月19日17時46分許；桃園市○○區○○路00號2樓之3。 安非他命/0.2公克/500元  110年度他字第1412號卷二第159頁    0000000000 0000000000   2-4 110年6月19日9時43分許；桃園市○○區○○路00號2樓之3。 安非他命/0.2公克/400元  110年度他字第1412號卷二第160頁    0000000000 0000000000   2-5 110年7月12日9時21分許；桃園市○○區○○路00號2樓之3。 安非他命/0.2公克/800元  110年度他字第1412號卷二第160頁至第161頁    0000000000 0000000000  鄧惟仁 3-1 110年6月16日18時39分許；桃園市○○區○○路00巷0號。 安非他命/0.9公克/700元  110年度偵字第30013號卷第135頁    0000000000 0000000000  
附表二
編號 扣案物名稱及數量 備註 1 三星手機1支 （門號：0000000000， IMEI：000000000000000號） 對應1-2、1-4、1-5、1-6、2-1、2-2、2-3、2-5。 2 小米手機1支 （門號：0000000000， IMEI：000000000000000號） 對應1-1、1-3、2-4、3-1。 搜索扣押物品目錄表誤載為0000000000，應為更正。 3 分裝袋1個  4 電子磅秤1個  5 海洛因1包（淨重：1.2434公克，純質淨重0.22公克） 臺北榮民總醫院110年8月27日北榮毒鑑字第C0000000號毒品成分鑑定書、法務部調查局濫用藥物實驗室111年2月16日調科壹字第11123002220號鑑定書（見110年度訴字第1165號卷第123頁、第159頁） 6 甲基安非他命1包（淨重0.1963公克） 臺北榮民總醫院110年8月27日北榮毒鑑字第C0000000號毒品成分鑑定書（見110年度訴字第1165號卷第123頁） 7 殘渣袋1個  8 吸食器1個  
附表三
對應事實編號 主文欄 1-1 謝大為犯販賣第二級毒品罪，處有期徒刑伍年貳月。 未扣案之犯罪所得新臺幣伍佰元沒收，於全部或一部不能沒收或不宜執行沒收時，追徵其價額。 扣案如附表二編號二至四所示之物均沒收。 1-2 謝大為犯販賣第二級毒品罪，處有期徒刑伍年貳月。 未扣案之犯罪所得新臺幣伍佰元沒收，於全部或一部不能沒收或不宜執行沒收時，追徵其價額。 扣案如附表二編號一、三至四所示之物均沒收。 1-3 謝大為犯販賣第二級毒品罪，處有期徒刑伍年貳月。 未扣案之犯罪所得新臺幣伍佰元沒收，於全部或一部不能沒收或不宜執行沒收時，追徵其價額。 扣案如附表二編號二至四所示之物均沒收。 1-4 謝大為犯販賣第二級毒品罪，處有期徒刑伍年肆月。 未扣案之犯罪所得新臺幣壹仟元沒收，於全部或一部不能沒收或不宜執行沒收時，追徵其價額。 扣案如附表二編號一、三至四所示之物均沒收。 1-5 謝大為犯販賣第二級毒品罪，處有期徒刑伍年貳月。 未扣案之犯罪所得新臺幣伍佰元沒收，於全部或一部不能沒收或不宜執行沒收時，追徵其價額。 扣案如附表二編號一、三至四所示之物均沒收。 1-6 謝大為犯販賣第二級毒品罪，處有期徒刑伍年貳月。 未扣案之犯罪所得新臺幣伍佰元沒收，於全部或一部不能沒收或不宜執行沒收時，追徵其價額。 扣案如附表二編號一、三至四所示之物均沒收。 2-1 謝大為犯販賣第二級毒品罪，處有期徒刑伍年貳月。 未扣案之犯罪所得新臺幣伍佰元沒收，於全部或一部不能沒收或不宜執行沒收時，追徵其價額。 扣案如附表二編號一、三至四所示之物均沒收。 2-2 謝大為犯販賣第二級毒品罪，處有期徒刑伍年貳月。 未扣案之犯罪所得新臺幣陸佰元沒收，於全部或一部不能沒收或不宜執行沒收時，追徵其價額。 扣案如附表二編號一、三至四所示之物均沒收。 2-3 謝大為犯販賣第二級毒品罪，處有期徒刑伍年貳月。 未扣案之犯罪所得新臺幣伍佰元沒收，於全部或一部不能沒收或不宜執行沒收時，追徵其價額。 扣案如附表二編號一、三至四所示之物均沒收。 2-4 謝大為犯販賣第二級毒品罪，處有期徒刑伍年貳月。 未扣案之犯罪所得新臺幣肆佰元沒收，於全部或一部不能沒收或不宜執行沒收時，追徵其價額。 扣案如附表二編號二至四所示之物均沒收。 2-5 謝大為犯販賣第二級毒品罪，處有期徒刑伍年貳月。 扣案如附表二編號五、六之毒品均沒收銷燬。 未扣案之犯罪所得新臺幣捌佰元沒收，於全部或一部不能沒收或不宜執行沒收時，追徵其價額。 扣案如附表編號一、三至四所示之物均沒收。 3-1 謝大為犯販賣第二級毒品罪，處有期徒刑伍年貳月。 未扣案之犯罪所得新臺幣柒佰元沒收，於全部或一部不能沒收或不宜執行沒收時，追徵其價額。 扣案如附表編號二至四所示之物均沒收。